臺灣臺中地方法院刑事判決　　　　　　　　　　　　　　九十一年度易字第二五號
　　公　訴　人　臺灣台中地方法院檢察署檢察官
　　被　　　告　乙○○
右列被告因竊盜案件，經檢察官提起公訴（九十年度偵字第一八六九六號、第二○六
五三號），本院判決如左：
    主  文
乙○○攜帶兇器竊盜，累犯，處有期徒刑拾月。扣案之油壓剪壹支沒收。
    事  實
一、乙○○前曾先後犯肅清煙毒條條例、搶奪、懲治走私條例等罪，經法院分別判處
    有期徒刑三年六月、一年二月、六月確定，嗣經定應執行有期徒刑四年八月，且
    於民國八十七年七月二十三日經縮刑假釋期滿執行完畢。詎其仍不知悔改，又因
    其姪女須腳踏車騎乘而無錢購買，乙○○遂基於意圖為自己不法之所有，於九十
    年十一月十三日下午五時許，在台中市○區○○街一六○號前，攜帶其所有質地
    堅硬客觀上足對人之生命、身體、安全造成危害可供兇器使用之油壓剪一支，以
    為行竊之用，且徒手（公訴人誤為以油壓剪剪斷鋼絲鎖鍊）將丙○○所有停放在
    上址之腳踏車一輛牽至其所騎乘之車牌號碼VPH-○二九號機車旁，甫得手後，正
    欲載離現場時，為丙○○發現並報警當場逮獲，並扣得其所有攜帶供行竊所用之
    油壓剪一支。
二、案經台中縣警察局霧峰分局及台中市警察局第二分局報請報請台灣台中地方法院
    檢察署檢察官偵查起訴。
    理  由
一、右揭事實，業據被告乙○○於警訊、偵查及本院審理中坦承不諱，核與被害人丙○○於警訊中所指述失竊之情節相符，復有扣案之油壓剪一支可資佐證，及贓物
    領據一紙附卷可稽，事證明確，被告竊盜犯行，堪以認定。
二、按刑法第三百二十一條第一項第三款之攜帶兇器竊盜罪，係以行為人攜帶兇器竊
    盜為構成要件，此所謂兇器，其種類並無限制，凡客觀上足對人之生命、身體、
    安全構成威脅，具有危險性之兇器為已足，並不以攜帶之初有行兇之意圖為必要
   （參最高法院七十九年台上字第五二五三號判例）。查被告於行竊之時，既攜帶
    上開質地堅硬之油壓剪以為行竊之工具，於客觀上顯足對人之生命、身體、安全
    構成威脅，具有危險性足供兇器使用，至堪認定；另被告於行竊之時，既隨身攜
    帶該油壓剪，其雖未加以使用，然依上開判例意旨，其所為仍該當於攜帶兇器竊
    盜罪之犯罪構成要件。是核被告所為，係犯刑法第三百二十一條第一項第三款之
    攜帶兇器加重竊盜罪。又被告前曾先後犯肅清煙毒條條例、搶奪、懲治走私條例
    等罪，經法院分別判處有期徒刑三年六月、一年二月、六月確定，嗣經定應執行
    有期徒刑四年八月，且於八十七年七月二十三日經縮刑假釋期滿執行完畢，有台
    灣台中地方法院檢察署刑案查註紀錄表及台灣高等法院全國前案紀錄表在卷可憑
    ，其於有期徒刑執行完畢後，五年內再犯本件有期徒刑以上之罪，為累犯，應依
    刑法第四十七條規定加重其刑。爰審酌被告素行不良，犯罪之動機、目的，及攜
    帶兇器行竊，對人身安全具有相當危害性，惟姑念其所竊得財物價值非多，且經
    被害人領回，及其犯後坦承犯行等一切情狀，量處如主文所示之刑，以資懲儆。
    至扣案之油壓剪一支，為被告所有，且攜帶供本件竊盜犯罪所用之物，業據其供
    明在卷，併依法宣告沒收。
三、公訴意旨另略以：被告復意圖為自己不法之所有，夥同甲○○（另由檢察官簽移
    台灣高等法院台中分院併案審理中）於九十年十月十二日下午二時二十五分許，
    在台中縣太平市○○路○段一二九號「OK便利商店」前，持其所有、客觀上顯具
    有傷害他人生命身體危險之油壓剪一支，剪斷丁○○之女湖琇琇所有腳踏車之鋼
    絲鎖鍊，著手共同竊取該腳踏車，剛得手之際，甲○○騎乘該腳踏車途經台中縣
    太平市○○路○段新光橋上，即為巡邏之員警發覺可疑而當場查獲，因認被告又
    涉犯刑法第三百二十一條第一項第三款之攜帶兇器加重竊盜罪嫌云云。按犯罪事
    實應依證據認定之，無證據不得推定其犯罪事實；不能證明被告犯罪或其行為不
    罰者，應諭知無罪之判決，刑事訴訟法第一百五十四條、第三百零一條第一項分
    別定有明文。次按共同被告所為不利於己之供述，固得採為其他共同被告犯罪之
    證據，惟此項不利之供述，仍應調查其他必要之證據，以察是否與事實相符，自
    難專憑此項供述，為其他共同被告犯罪事實之認定；另按刑事訴訟法上所謂認定
    犯罪事實之證據，係指足以認定被告確有犯罪行為之積極證據而言，該項證據自
    須適合於被告犯罪事實之認定，始得採為斷罪資料。又認定犯罪事實所憑之證據
    ，無論係直接證據或間接證據，其為訴訟上之證明，須於通常一般之人均不致有
    所懷疑，而得確信其為真實之程度者，始得據為有罪之認定，倘其證明尚未達到
    此一程度，而有合理之懷疑存在，復無其他調查途徑可尋，法院即應為無罪之判
    決，最高法院三十一年上字第第二四二三號、二十九年上字第三一０五號、七十
    六年台上字第四九八六號分別著有判例。本件公訴人認被告涉有上開竊盜行為，
    係以被告於警訊及偵查中大致坦承不諱，並經被害人丁○○指訴甚詳及同案被告
    甲○○供述在卷為其主要論據。然訊據被告堅決否認有何上開竊盜犯行，且觀被
    告就上開竊盜犯行，於警訊及偵查中均未坦承在卷，是公訴人所稱被告已就上開
    犯行坦承不諱，顯與事實不符。次查丁○○於警訊時僅指訴該腳踏車，係其女兒
    湖琇琇所失竊乙事，並無法明確供述確係遭被告所竊，自亦難遽為被告竊取該腳
    踏車之證明。末查同案被告甲○○於警訊及偵查中雖指稱上開腳踏車，係被告叫
    伊前往牽騎等語在卷，惟觀上開腳踏車係由同案共同被告甲○○至現場牽騎時，
    遭警當場查獲，其顯有涉犯竊盜罪之嫌疑，則其所為上開不利己之供述，與其自
    身自有相當利害關係，其所供難免有避重就輕而為脫免刑責之嫌，更何況其所為
    上開供述，復查無其他積極確切證據足以證明與事實相符，是依上揭判例意旨所
  示，自難僅憑同案被告甲○○上開甚有疑議之供述，而遽以認定被告涉有上開竊
    盜罪嫌。綜上所述，被告被訴竊取上開腳踏車之犯罪，應屬不能證明，本應依法
    諭知無罪之判決，然因公訴人認此部分與被告前揭竊盜犯行遭論罪科刑部分，具
    有連續犯裁判上一罪之關係，爰不另為無罪之諭知。
四、據上論斷，應依刑事訴訟法第二百九十九條第一項前段，刑法第三百二十一條第
    一項第三款、第四十七條、第三十八條第一項第二款判決如主文。
中　　　華　　　民　　　國　　　九十一　　　年　　三　　月　　十一　 　日
                                        法　官  黃文進
右正本證明與原本無異。
如不服本判決，應於送達後十日內向本院提出上訴狀 （須附繕本） ，上訴於台灣高等
法院台中分院。
                                        書記官
中　　　華　　　民　　　國　　　九十一　　　年　　三　　月　　十一　 　日
附錄本案所犯法條全文所犯法條：
刑法第三百二十一條：
犯竊盜罪而有左列情形之一者，處六月以上、五年以下有期徒刑：
一　於夜間侵入住宅或有人居住之建築物、船艦或隱匿其內而犯之者。
二　毀越門扇、牆垣或其他安全設備而犯之者。
三　攜帶兇器而犯之者。
四　結夥三人以上而犯之者。
五　乘火災、水災或其他災害之際而犯之者。
六　在車站或埠頭而犯之者。
前項之未遂犯罰之。
